臺灣臺中地方法院刑事判決　　　　　　 100年度易字第1564號
公　訴　人　臺灣臺中地方法院檢察署檢察官
被　　　告　鄭宏偉
上列被告因竊盜案件，經檢察官提起公訴（100 年度偵字第4275
號），本院判決如下：
    主  文
鄭宏偉侵入住宅竊盜，未遂，累犯，處有期徒刑伍月，如易科罰
金，以新臺幣壹仟元折算壹日。
    事  實
一、鄭宏偉前因犯四次竊盜罪、一次妨害自由罪等案件，經本院
    以96年度易字第5598號判決判處應執行有期徒刑2 年6 月確
    定；又因犯竊盜案件，經臺灣彰化地方法院以97年度易字第
    803 號判決判處有期徒刑4 月確定。上揭罪刑經臺灣彰化地
    方法院以97年度聲字第1586號裁定應執行有期徒刑2 年9 月
    確定後，送監執行，於民國99年7 月6 日縮短刑期假釋出監
    ，所餘刑期交付保護管束，嗣於100 年1 月21日保護管束期
    滿，未經撤銷假釋，其未執行之刑視為已執行完畢，竟仍不
    知悔改。鄭宏偉於100 年1 月31日晚上7 時20分許，騎乘車
    牌號碼LJL-756 號重型機車，行經陳立偉位於臺中市○區○
    ○街12號住宅前，見該址大門旁之小門僅為玻璃門，認為有
    機可趁，乃基於意圖為自己不法所有之犯意，徒手開啟上開
    玻璃門後，進入上址屋內一樓客廳，著手搜尋財物，此際，
    因人在二樓之陳立偉聽聞樓下客廳傳來聲響，驚覺有異，而
    下樓查看，發現係鄭宏偉入內行竊，鄭宏偉見陳立偉下樓，
    見行蹤敗露，雖尚未竊得任何財物，仍立即逃出該屋，並逃
    往對面巷內躲藏，因而未得逞。嗣因陳立偉報警處理後，認
    為屋外所停放之上開車牌號碼LJL-756 號機車可疑，遂在附
    近等待查看，而在鄭宏偉於同日晚上7 時35分許返回上址前
    欲騎乘機車時，發現鄭宏偉之行蹤，而為警當場逮捕鄭宏偉
    ，及在鄭宏偉身上扣得其所有非供犯罪所用之鑰匙1 支，因
    而查悉上情。
二、案經臺中市政府警察局第三分局報告臺灣臺中地方法院檢察
    官偵查起訴。
    理  由
一、程序方面
  (一)按除簡式審判程序、簡易程序及第376 條第1 款、第2 款所
    列之罪之案件外，第1 審應行合議審判，96年7 月4 日修正
    公布之刑事訴訟法第284 條之1 定有明文。查本案被告鄭宏
    偉涉犯竊盜案件，經檢察官提起公訴，其所犯為刑事訴訟法
    第376 條第2 款所列之罪，揆諸上開規定，第1 審無庸行合
    議審判。
  (二)次按，被告以外之人（包括證人、鑑定人、告訴人、被害人
    及共同被告等）於審判外之陳述雖不符刑事訴訟法第159 條
    之1 至之4 等4 條之規定，而經當事人於審判程序同意作為
    證據，法院審酌該言詞陳述或書面陳述作成時之情況，認為
    適當者，亦得為證據；當事人、代理人或辯護人於法院調查
    證據時，知有刑事訴訟法第159 條第1 項不得為證據之情形
    ，而未於言詞辯論終結前聲明異議者，視為有前項之同意，
    同法第159 條之5 定有明文。立法意旨在於傳聞證據未經當
    事人之反對詰問予以核實，原則上先予排除。惟若當事人已
    放棄反對詰問權，於審判程序中表明同意該等傳聞證據可作
    為證據；或於言詞辯論終結前未聲明異議，基於尊重當事人
    對傳聞證據之處分權，及證據資料愈豐富，愈有助於真實發
    見之理念，且強化言詞辯論主義，使訴訟程序得以順暢進行
    ，上開傳聞證據亦均具有證據能力。本案被告及公訴人於本
    院審理程序時就本院引用之下列證據，均未加爭執，且本院
    審酌證據作成之形式，均無瑕疵、與待證事實具有關聯性等
    情況，認為適當，且無不法取得之情形，應認得為證據。揆
    諸前開說明，就本案所引用之各項證據均得採為本案證據，
    合先敘明。
  (三)本案被告所為不利於己之供述，並無出於強暴、脅迫、利誘
    、詐欺、疲勞訊問、違法羈押或其他不正之方法，亦非違反
    法定障礙事由經過期間不得訊問或告知義務之規定而為，依
    刑事訴訟法第156 條第1 項、第158 條之2 規定，應認其有
    證據能力。
  (四)本案認定犯罪事實所憑之非供述證據，均無違反法定程序而
    取得之情形，依刑事訴訟法第158 條之4 反面規定，自有證
    據能力。
二、上揭犯罪事實業據被告鄭宏偉於警詢、偵查及本院審理中坦
    承不諱，核與被害人陳立偉於警詢時所證述遭竊之情節相符
    ，並有刑案職務報告書、臺中市政府警察局第三分局搜索扣
    押筆錄暨扣押物品目錄表、現場圖、查獲照片3 幀、車輛查
    詢清單報表等證據在卷足參，互核相符，由是足認被告上開
    自白，核與事實相符，洵堪採信。是本案事證明確，被告前
    揭犯行洵堪認定，應依法論科。
三、按刑事法上之未遂犯，係謂已著手於犯罪行為之實行而未遂
    者而言；所稱著手，指犯人對於犯罪構成事實主觀上有此認
    識，客觀上並有開始實行此一構成事實之表徵（行為）者，
    始稱相當（最高法院82年度台上字第2119號判決要旨參照）
    。查被告於上開時地著手行竊後，尚未竊得任何財物前，因
    遭被害人陳立偉發覺，被告隨即逃跑，致未竊取任何財物得
    逞，其行為自屬障礙未遂之範疇，故核被告所為，係犯刑法
    第321 條第2 項、第1 項第1 款之侵入住宅竊盜未遂罪。又
    被告已著手竊盜之行為，惟尚未發生得財之結果，其犯罪尚
    屬未遂，應依刑法第25條第2 項之規定，按既遂犯之刑度減
    輕其刑。另被告前曾受上揭事實欄一所載罪刑宣告及刑之執
    行完畢情形，有臺灣高等法院被告前案紀錄表1 份在卷可稽
    ，是被告前受徒刑之執行完畢後，5 年以內故意再犯本案有
    期徒刑以上之罪，為累犯，應依刑法第47條第1 項規定加重
    其刑，並依法先加重後減輕之。爰審酌被告素行不佳，正值
    壯年，竟不思循正途賺錢謀生，而為圖私利，著手實施竊盜
    犯行，缺乏對他人財產權須予以尊重之觀念、其未竊得任何
    財物，對被害人之侵害尚輕，及斟酌被告之品行尚可、素行
    非佳、智識程度為高中肄業、家庭經濟狀況為小康（以上見
    偵卷第17頁所附被告調查筆錄受詢問人欄之記載），及其於
    犯罪後坦承犯行，犯後態度尚佳等一切情狀，併斟酌檢察官
    所為求刑內容，量處如主文所示之刑，並諭知易科罰金之折
    算標準，以示懲儆。又依刑事訴訟法第479 條第2 項規定，
    可知該易服社會勞動乃係屬執行檢察官之權限，是本件自無
    須再於主文中另諭知易服社會勞動之折算標準。至扣案鑰匙
    1 支係被告自家所用鑰匙，並未供其犯本案竊盜犯行使用乙
    節，業據被告陳明在卷，且無積極證據證明上開鑰匙係供被
    告犯罪所用之物，本院自不得併予宣告沒收，附此敘明。
據上論斷，應依刑事訴訟法第284 條之1 、第299 條第1 項前段
，刑法第321 條第1 項第1 款、第2 項、第25條第2 項、第47條
第1 項、第41條第1項前段，判決如主文。
本案經檢察官劉文賓到庭執行職務。
中    華    民    國     100    年     6     月   28  日
                  刑事第十八庭     法  官  胡芷瑜
以上正本證明與原本無異。
如不服本判決，應於收受送達後10日內向本院提出上訴書狀，並
應敘述具體理由；其未敘述上訴理由者，應於上訴期間屆滿後20
日內向本院補提理由書（均須按他造當事人之人數附繕本）「切
勿逕送上級法院」。
                                   書記官  沈慧玲
中    華    民    國     100    年     6     月   28  日
附錄論罪科刑法條全文：
刑法第321條
犯竊盜罪而有下列情形之一者，處6 月以上、5 年以下有期徒刑
，得併科新臺幣10萬元以下罰金：
一、侵入住宅或有人居住之建築物、船艦或隱匿其內而犯之者。
二、毀越門扇、牆垣或其他安全設備而犯之者。
三、攜帶兇器而犯之者。
四、結夥三人以上而犯之者。
五、乘火災、水災或其他災害之際而犯之者。
六、在車站、埠頭、航空站或其他供水、陸、空公眾運輸之舟、
    車、航空機內而犯之者。
前項之未遂犯罰之。